Inventaris van het archief van het Ministerie van Onderwijs en Wetenschappen: Directie Lager en Middelbaar Beroepsonderwijs, (1946) 1975-1985
Nationaal Archief, Den Haag
Ministerie van Onderwijs en Wetenschappen: Directie lager en Middelbaar Beroepsonderwijs
OW / Lager en Middelbaar Onderwijs
1946-1985
merendeel 1975-1985
O27588
11.50 meter; 254 inventarisnummers.
Normale geschreven, getypte en gedrukte documenten, geen bijzondere handschriften.
Nationaal Archief, Den Haag
Ministerie van Onderwijs en Wetenschappen, Directie Lager en Middelbaar Beroepsonderwijs
Het archief van de Directie Lager en Middelbaar Beroepsonderwijs bevat archiefbescheiden betreffende de organisatie van de directie, de taakuitvoering waaronder de behandeling van aangelegenheden met betrekking tot commissies, advies-, werk-, project- en stuurgroepen, stukken betreffende de opleidingen en de archieven van verschillende commissies.
Archiefvorming
Geschiedenis van de archiefvormer
Geschiedenis van het archiefvormend orgaan
Op 1 september 1975 werd bij het ministerie van Onderwijs en Wetenschappen (O&W) het directoraat-generaal voor het Voortgezet Onderwijs (DGVO) ingesteld (Staatscourant 196, 1975, Beschikking van 26 september 1975, nr. Oe6 A/EFF/2/75107). Binnen dit directoraat-generaal ressorteerde onder de Hoofddirectie Instellingen Voortgezet Onderwijs onder andere de directie Lager en Middelbaar Beroepsonderwijs (LMBO). LMBO nam voornamelijk taken over van de (opgeheven) directies Technisch Beroepsonderwijs (TBO) en Beroepsgericht Voortgezet Onderwijs (BVO).
LMBO was belast met de behartiging van de belangen van het lager algemeen voortgezet onderwijs en van het lager en middelbaar beroepsonderwijs, voor zover niet opgedragen aan andere directies, alsmede van het schriftelijk onderwijs. Daarnaast was LMBO belast met de uitvoering van de regelingen voor scholen voor hoger huishoud- en nijverheidsonderwijs (afdelingen kinderverzorging en opvoeding en diëtetiek), opleidingen voor leraressen in de sector huishoud- en nijverheidsonderwijs en cursussen voor hogere sociale arbeid.
LMBO bestond uit de volgende afdelingen:
Afdeling Lager Technisch Onderwijs (LMBO/LTO)
Afdeling Middelbaar Technisch Onderwijs (LMBO/MTO)
Afdeling Huishoud- en Nijverheidsonderwijs (LMBO/HNO)
Afdeling Middenstandsonderwijs, Economisch en Administratief Onderwijs en Lager Algemeen Voortgezet
Onderwijs (LMBO/MEL)
Onderafdeling Middelbaar Sociaal-Pedagogisch Onderwijs (LMBO/SPO/2)
Afdeling Schriftelijk Onderwijs (LMBO/SFO)
Afdeling Onderhoud Technische Inrichting, Standaardisatie en Veiligheid (LMBO/OT)
Afdeling Juridische Zaken (LMBO/J)
Afdeling Financiële Zaken (LMBO/F)
Afdeling Bijzondere Zaken (LMBO/B).
In 1977 vond er een reorganisatie plaats waarbij de afdelingsnamen van de directie (nu afgekort met VO/LMB) werden gewijzigd. VO/LMB behield dezelfde taken als LMBO.
VO/LMB bestond uit de volgende afdelingen:
Afdelingen Lager Beroepsonderwijs I, II en III (VO/LMB/LBO/I, II en III)
Afdelingen Middelbaar Beroepsonderwijs I, II en III (VO/LMB/MBO/I, II en III)
Afdeling Financiële Zaken (VO/LMB/F)
Afdeling Materiële Zaken en Planning (VO/LMB/MZP)
Afdeling Bijzondere Zaken (VO/LMB/B)
Afdeling Juridische Zaken (VO/LMB/J)
Afdeling Personele Zaken (VO/LMB/P).
Tot slot werden in 1985 bij een reorganisatie de taken van VO/LMB verdeeld over twee nieuwe directies: directie Algemeen Voortgezet Onderwijs en Lager Beroepsonderwijs (VO/AL) en directie Beroepsonderwijs (VO/BO)..
Geschiedenis van het archiefbeheer
Het archief is afkomstig van de Centrale Archiefbewaarplaats (CAB) van het ministerie van O&W te Zoetermeer.
De verschillende afdelingen en onderafdelingen droegen de archiefbestanden over aan de CAB. In de CAB stonden de archiefbestanden op chronologische volgorde van overdracht. Deze plaatsing had tot gevolg dat bescheiden betreffende één onderwerp op diverse plaatsen in het archief waren terug te vinden.
Het archief was geordend volgens het dossierstelsel waarbij gebruik was gemaakt van de onderwijscode.
Er was reeds op grote schaal uit het archief vernietigd.
De verwerving van het archief
Overbrenging van een overheidsarchief
De verwerving van het archief
Het archief is krachtens bepalingen van de Archiefwet overgebracht.
Inhoud en structuur van het archief
2.14
Selectie en vernietiging
Bij de selectie is gebruik gemaakt van door het ministerie van O&W geleverde vernietigingslijsten:
lijst van de te vernietigen archiefbescheiden van het Directoraat-Generaal voor het Voortgezet en Voorbereidend Wetenschappelijk Onderwijs (DGVO), uitgezonderd de afdeling Rijksonderwijs van de directie Algemeen Voortgezet en Voorbereidend Wetenschappelijk Onderwijs (VO/AV), d.d. 28 juni 1988
lijst algemene categorieën van te vernietigen archiefbescheiden, geldend voor alle organisatieonderdelen van het ministerie van Onderwijs en Wetenschappen d.d. 15 juli 1988
lijst van te vernietigen archiefbescheiden van de directie Beroepsonderwijs en Vormingswerk (BVO), d.d. 4 mei 1970
lijst van te vernietigen archiefbescheiden van de afdeling Nijverheidsonderwijs (NO), d.d 4 mei 1970.
Verder is 4,6 meter buiten de cesuur vallend archief afgescheiden, is een bestand van 11 meter voor vernietiging op termijn aangemerkt en is er een vernietigingstermijn-onbekend-bestand van 16,3 meter afgescheiden. Deze archieven zijn retour naar het ministerie van Onderwijs en Wetenschappen gegaan.
De vernietiging is, na toestemming van de zorgdrager, gerealiseerd door Lignac en Levison B.V. te Apeldoorn.
Ordening van het archief
De begincesuur valt samen met de instelling van de directie LMBO op 1 september 1975. Dossiers waarvan de begindatum vóór 1 september 1975 ligt en de afdoening na 1 september 1975 plaatsvond zijn in de bewerking meegenomen. Derhalve zijn in de inventaris stukken van taakvoor¬gangers opgenomen. De eindcesuur is 1 oktober 1985, op deze datum werd de directie VO/LMB opgeheven en werden de directies VO/AL en VO/BO ingesteld.
De omvang van het archief bedroeg 192 meter. Na bewerking is 14,8 meter te bewaren archief overgebleven.
Aanwijzingen voor de gebruiker
Openbaarheidsbeperkingen
Volledig openbaar.
Materiële beperkingen
Het archief kent geen materiële beperkingen.
Aanvraaginstructie
Openbare archiefstukken kunnen online worden aangevraagd en gereserveerd. U kunt dit ook via de terminals in de studiezaal van het Nationaal Archief doen. Om te kunnen reserveren dient u de volgende stappen te volgen:
U maakt een profiel aan op www.gahetna.nl, en logt vervolgens in
Via de archiefinventaris (alleen de beschrijvingen met rode nummers) selecteert u het gewenste archiefstuk door op de knop 'Reserveren' te klikken
In het volgende scherm geeft u aan op welke dag u het archiefstuk wilt inzien
Indien u zich bevindt in de studiezaal en een tafelnummer heeft ontvangen kunt u dit nummer vermelden. Als u geen tafelnummer heeft kunt u tafelnummer 777 laten staan
Vervolgens bevestigt u uw reservering door deze te versturen.
Verwant materiaal
Beschikbaarheid van kopieën
Bijlagen
Overzicht van geraadpleegde bronnen
Hoekman, J. en M. van Rossum-van der Heijden. Onderzoeksrapport ten behoeve van de bewerking van het archief van de directie Lager en Middelbaar Beroepsonderwijs (1953) 1975-1985. Winschoten: Centrale Archief Selectiedienst, 1992.
Staatsalmanak voor het Koninkrijk der Nederlanden. Den Haag: Staatsuitgeverij, 1975-1986.
Afkortingenlijst
BVO
Beroepsgericht Voortgezet Onderwijs
CAB
Centrale Archiefbewaarplaats
CIOS
Centraal Instituut voor de Opleiding van Sportleiders(sters)
DBC
Drie Bonden Contact Beroepsonderwijs
DGVO
Directoraat-generaal voor het Voortgezet Onderwijs
HAVO
Hoger Algemeen Voortgezet Onderwijs
HBO
Hoger Beroepsonderwijs
HNO
Huishoud- en Nijverheidsonderwijs
ICCE
International Council on Correspondence Education
INAS
Inrichtingsassistente
INTAS
Interim Algemene Schakelopleiding
ITO
Individueel Technisch Onderwijs
KB
Koninklijk Besluit
KV/JV
Kinderverzorging/Jeugdverzorging
LAVO
Lager Algemeen Voortgezet Onderwijs
LBO
Lager Beroepsonderwijs
LDS
Lagere Detailhandelschool
LEAO
Lager Economisch en Administratief Onderwijs
LHNO
Lager Huishoud- en Nijverheidsonderwijs
LMBO
Lager en Middelbaar Beroepsonderwijs
LMO
Lager Middenstandsonderwijs
LPC
Landelijke Pedagogische Centra
LTO
Lager Technisch Onderwijs
MAVO
Middelbaar Algemeen Voortgezet Onderwijs
MBO
Middelbaar Beroepsonderwijs
MBO-V
Middelbare Beroepsopleiding Verpleegkundige
MEAO
Middelbaar Economisch en Administratief Onderwijs
MDGO
Middelbaar Dienstverlenings- en Gezondheidszorgonderwijs
MDGNO
Middelbaar Diensten-, Gezondsheids- en Nijverheidsonderwijs
MDS
Middelbare Detailhandelschool
MHNO
Middelbaar Huishoud- en Nijverheidsonderwijs
MMO
Middelbaar Middenstandsonderwijs
MSPO
Middelbaar Sociaal-Pedagogisch Onderwijs
MTO
Middelbaar Technisch Onderwijs
MTS
Middelbare Technische School
NFO
Nederlandse Federatie van Onderwijsvakorganisaties
OVB
Afdeling Oriëntering Verzorgende Beroepen
O&W
Onderwijs en Wetenschappen
Stbl.
Staatsblad
TBO
Technisch Beroepsonderwijs
TNO
(Nederlandse Organisatie voor) Toegepast-Natuurwetenschappelijk Onderzoek
VMTS
Vereniging van Middelbare Technische Scholen en Andere Scholen voor Middelbaar Onderwijs
VNG
Vereniging van Nederlandse Gemeenten
VO/LMB
(Directie) Lager en Middelbaar Beroepsonderwijs
WVC
Welzijn, Volksgezondheid en Cultuur
WVO
Wet op het Voortgezet Onderwijs
Beschrijving van de series en archiefbestanddelen
- ARCHIEF VAN DE DIRECTIE LAGER EN MIDDELBAAR BEROEPSONDERWIJS (1946-) 1975 - 1985, I
  - ORGANISME, 1
    - Behandeling van aangelegenheden met betrekking tot de instelling en reorganisatie van de directie Lager en Middelbaar Beroepsonderwijs (LMBO), 1973-1977; 1
    - Voorbereiding op alsmede agenda's en notulen van vergaderingen van het Bemanningsadviesteam Basisstructuur, 1976-1978; 2
    - Behandeling van aangelegenheden met betrekking tot het projekt "capaciteitsplanning" binnen de directie Lager en Middelbaar Beroepsonderwijs (VO/LMB), 1978-1979; 3
    - Evaluatie van de werkzaamheden van VO/LMB in verband met de reorganisatie van de directie, 1978-1981; 4
  - TAAKUITVOERING, 2
    - Coördinatie van diverse onderwijszaken, 2.1
      - Teksten van toespraken en bijdragen aan publicaties van de minister, staatssecretarissen en medewerkers, 1966-1985; 5-8
        - 1966-1976, 5
        - 1977-1978, 6
        - 1979-1982, 7
        - 1982-1985, 8
      - Behandeling van aangelegenheden met betrekking tot de overdracht van de Middelbare Beroepsopleiding Verpleegkundige (MBO-V) van het ministerie van Volksgezondheid en Milieuhygiëne naar het ministerie van Onderwijs en Wetenschappen (O&W) op 1 augustus 1980, 1967-1984; 9
      - Verslagen van de chef van de afdeling Schriftelijk Onderwijs van conferenties van de International Council on Correspondence Education (ICCE), 1968-1975; 10
      - Behandeling van aangelegenheden met betrekking tot commissies, advies-, werk-, project- en stuurgroepen, 1971-1985; 11-36
        - Begeleidingscommissie Scholengemeenschappen Middelbaar Economisch en Administratief Onderwijs (MEAO)/Middelbaar Middenstands-onderwijs (MMO), 1975-1977, 11
        - Begeleidingscommissie MBO-V, 1978-1985, 12
        - Begeleidingscommissie voor Opleidingen voor het Inrichtingswerk, 1973-1976, 13
        - Commissie "integratie van het vak handelskennis in de opleiding kostuumnaaien/couture", 1977-1978, 14
        - Commissie Part-time Opleiding Middelbaar Huishoud- en Nijverheidsonderwijs (MHNO)/Middelbaar Sociaal-Pedagogisch Onderwijs (MSPO), 1975-1983, 15
        - Commissie Inventarissen Lager Beroepsonderwijs en Commissie Inventarissen Middelbaar Beroepsonderwijs, 1979-1985, 16
        - Commissie Part-time Onderwijs MSPO, 1981-1984, 17
        - Departementale Werkgroep MHNO/MSPO, 1974-1978, 18
        - Departementale Werkgroep MHNO/MSPO, 1979, 19
        - Departementale Werkgroep MHNO/MSPO, 1980-1982, 20
        - Gemeenschappelijke Adviescommissie Detailhandelsonderwijs, 1981-1985, 21
        - Interdepartementale Werkgroep Ondernemersonderwijs, 1975-1977, 22
        - Outillage-Commissie voor het Lager Technisch Onderwijs (LTO), 1974-1981, 23
        - Projectgroep Behandeling Aanvragen MDGNO, 1981-1983, 24
        - Projectgroep Lager Beroepsonderwijs (LBO) en Begeleidingscommissie LBO met sub-commissies, 1975-1979, 25
        - Projectgroep Middelbaar Beroepsonderwijs (MBO), agenda's en notulen, 1975-1978, 26
        - Projectgroep MBO, diverse onderwerpen, 1975-1977, 27
          Vermengd met secretariaatsarchief
        - Projectgroep Mechanische Techniek (LTO), 1974-1985, 28
        - Studiecommissie voor het Part-time Middelbaar Diensten-, Gezondheids- en Nijverheidsonderwijs (MDGNO), 1981, 29
        - Stuurcommissie Ondernemersonderwijs voor de Handel in het Midden- en Kleinbedrijf, 1971-1981, 30
        - Stuurcommissie MEAO, 1972-1983, 31
        - Stuurgroep Herstructurering MHNO/MSPO Nieuwe Stijl, eerste advies, 1976, 32
        - Stuurgroep Herstructurering MHNO/MSPO Nieuwe Stijl, diverse onderwerpen, 1976-1979, 33
        - Stuurgroep Herstructurering MHNO/MSPO Nieuwe Stijl, diverse onderwerpen, 1976-1980, 34
        - Stuurgroep Herstructurering MHNO/MSPO Nieuwe stijl, diverse onderwerpen, 1981-1982, 35
        - Stuurgroep Herstructurering MHNO/MSPO Nieuwe stijl, diverse onderwerpen, 1982-1984, 36
      - Agenda's en notulen van vergaderingen met de Landelijke Pedagogische Centra (LPC), 1972-1978; 37
      - Circulaires, 1972-1985; 38-45
        - 1972-1976, 38
        - 1977-1978, 39
        - 1979, 40
        - 1980, 41
        - 1981-1982, 42
        - 1983, 43
        - 1984, 44
        - 1985, 45
      - Leerlingenprognoses voor de schooljaren 1974/1975 - 1983/1984 ten behoeve van de begrotingen van het ministerie, 1974-1978; 46
      - Verlening van medewerking aan de totstandkoming van de begrotingen en Memories van Toelichting hierop van het ministerie, 1974-1980; 47-48
        - 1974-1976, 47
        - 1977-1980, 48
      - Agenda's en notulen van besprekingen met de staatssecretaris onderwijs, 1975-1976; 49
      - Agenda's en notulen van vergaderingen van de directie LMBO met de afdeling Huishoud- en Nijverheidsonderwijs (HNO) en CCI, 1975-1977; 50
      - Agenda's en notulen van stafvergaderingen, 1975-1981; 51-54
        - 1975-1977, 51
        - 1978 - juni 1979, 52
        - Juli 1979 - 1980, 53
        - 1981, 54
      - Beantwoording van kamervragen, 1975-1985; 55-58
        - 1975-1976, 55
        - 1976-1979, 56
        - 1979-1982, 57
        - 1982-1985, 58
      - Voorbereiding op alsmede agenda's en notulen van besprekingen met het ministerie van Economische Zaken, 1976-1980; 59
      - Behandeling van aangelegenheden met betrekking tot de totstandkoming van de beleidsnotitie ten aanzien van onderwijsvoorzieningen voor 16- tot 18-jarigen, 1977-1978; 60
      - Agenda's en notulen van besprekingen met de staatssecretaris voortgezet onderwijs, 1977-1980; 61
      - Agenda's en notulen van vergaderingen met het ministerie van Verkeer en Waterstaat, 1977-1981; 62
      - Agenda voor de vergadering van 23 februari 1979 inzake het vademecum doorstroming LBO/Middelbaar Algemeen Voortgezet Onderwijs (MAVO)-LW, met bijlagen, 63
      - Levering van een bijdrage aan het Onderwijsverslag 1978, 1979; 64
      - Verslag van de bespreking van 20 september 1979 met leden van de bestuurscommissie MSPO en van de bestuurscommissie Rechtspositie en Beheer (R en B) van de VBBSPO, 65
      - Verslag van een studiebezoek aan het Hull College of Higher Education van 6-10 november 1979, 66
      - Voorbereiding op en verslag van de zeevaart-onderwijsconferentie, gehouden op 21 en 22 november 1979, 1979-1980; 67
      - Agenda's en notulen van het LBO-overleg, 1980-1981; 68
      - Totstandkoming van de nota "land in zicht" waarin commentaar wordt gegeven op de "Discussienota Indeling Nederlandse Handelsvloot" van het ministerie van Verkeer en Waterstaat, 1981-1982; 69
    - Bekostiging en plan van scholen, 2.2
      - Totstandkoming van Plannen van Scholen 1976-1981, 1975-1979; 70
      - Notitie voor de deelnemers aan het Overleg Plan van Scholen betreffende het Middelbaar Horeca-Onderwijs in relatie tot de opleiding MBO/CD, 1977; 71
      - Totstandkoming beleidslijnen in het kader van het Plan van Scholen, 1978; 72
      - Beantwoording van een brief van de Afdeling voor de Geschillen van Bestuur van de Raad van State naar aanleiding van klachten van scholen over de trage afhandeling van de beroepschriften met betrekking tot scholenplannen, 1981; 73
      - Behandeling van aangelegenheden met betrekking tot het invoeringsplan van scholen voor Middelbaar Dienstverlenings- en Gezondheidszorgonderwijs (MDGO), 1981-1985; 74
    - Herstructurering, 2.3
      - Totstandkoming van de Beleidsnota Herstructurering MHNO/MSPO, 1975-1976; 75
      - Totstandkoming van een faciliteitenregeling voor fase 1.2 voor aktiviteiten die in het kader van de herstructurering MHNO/MSPO op de projectscholen plaats vinden, 1980; 76
      - Nota aan de staatssecretaris voortgezet onderwijs inzake de integrale invoering herstructurering MHNO/MSPO, 1980-1981; 77
      - Behandeling van het advies van de Commissie Situering en Spreiding MHNO/MSPO, nieuwe stijl, 1980-1981; 78
    - Inrichting van het onderwijs, 2.4
      - Advisering van de staatssecretaris voortgezet onderwijs inzake privatisering van het cursorisch MMO, 1977-1985; 79
      - Advisering van de staatssecretaris voortgezet onderwijs inzake de maximale groepsgrootte LBO/MBO, 1978; 80
      - Advisering van de minister alsmede overleg met de gemeente Den Helder inzake stichtingsmogelijkheden voor MBO/HBO-voorzieningen, 1981-1984; 81
      - Behandeling van aangelegenheden met betrekking tot de invoering van het MDGO, 1982-1985; 82
    - Onderwijs- en belangenorganisaties, 2.5
      - Verlening van audiëntie aan de Vereniging Instellingen Schriftelijk Onderwijs (VISO) op 12 januari 1976 alsmede een verslag van dit bezoek, 1975-1976; 83
      - Verslagen van besprekingen tussen de staatssecretaris onderwijs en Middelbaar Technisch Onderwijs (MTO)-organisaties, 1975-1976; 84
      - Verslagen van besprekingen met de Stichting Huishoudelijke Voorlichting ten Plattelande (HVP), 1975-1978; 85
      - Agenda's en notulen van vergaderingen met de Nederlandse Federatie van Onderwijsvakorganisaties (NFO), 1975-1982; 86
      - Agenda's en notulen van vergaderingen met het dagelijks bestuur van de Vereniging van Middelbare Technische Scholen en Andere Scholen voor Middelbaar Onderwijs (VMTS), 1975-1982; 87
        Zie ook inventarisnr. 244
      - Behandeling van de door het Centraal Orgaan voor Gemeentelijk Voortgezet Onderwijs en het Drie Bonden Contact Beroepsonderwijs (DBC) toegezonden discussienota "Naar geïntegreerd LBO", 1976; 88
      - Agenda's en notulen van vergaderingen met het DBC en de Vereniging van Nederlandse Gemeenten (VNG), 1976-1981; 89
      - Agenda's en verslagen van besprekingen met centrales voor middenstands- onderwijs, 1976-1983; 90
      - Voorbereiding van de audiëntie van de Stuurgroep MTO bij de staatssecretaris voortgezet onderwijs op 18 januari 1979, 1978-1979; 91
      - Verslag van een audiëntie van de Unie van MTO-verenigingen bij de staatssecretaris voortgezet onderwijs alsmede een verslag van een vergadering met de Unie, 1978-1980; 92
      - Behandeling van aangelegenheden met betrekking tot organisaties vertegenwoordigd in de Stuco-MTO, 1979; 93
      - Reactie op een nota van de voorzitter van de CEVO betreffende emancipatie-activiteiten in het MBO, 1981; 94
      - Behandeling van aangelegenheden met betrekking tot het door de VMTS ontwikkelde projectplan OMOS, 1983-1985; 95
      - Totstandkoming van de bekostigingsbeschikking van 29 maart 1984, VO/LMB/MBO/1-465851 I, inzake vergoeding van kosten van de VMTS, 96
      - Agenda en verslag van het overleg van 15 januari 1985 met werkveldorganisaties in de sector schoonheidsverzorging, 97
      - Concept-verslagen van de besprekingen met de staatssecretaris van Economische Zaken, de Vakraad voor het Kappersbedrijf en de Werkveldorganisaties in de sector van de Schoonheidsverzorging en Voetverzorging op 13 juni 1985, 98
    - Wijzigingen van regelingen en besluiten, 2.6
      Zie ook inventarisnrs. 150, 151, 154, 158
      - Totstandkoming en uitvoering van het Koninklijk besluit (KB) van 16 oktober 1972, nr. 20, tot wijziging van de besluiten l.t.o., l.h.n.o., l.e.a.o., lager middenstandsonderwijs, l.a.v.o., m.h.n.o., m.m.o. en m.e.a.o., 1971-1981; 99
      - Totstandkoming van een Ontwerp-besluit Houdende Wijziging van het Besluit MHNO tot Wijziging van het Opleidingsmodel Afdeling Inrichtingsassistent (INAS) en Opheffing van de Afdeling Oriëntering Verzorgende Beroepen (OVB), 1974-1976; 100
    - Opleidingen, 2.7
      - DIVERSE AANGELEGENHEDEN, 2.7.1
        - Agenda's en verslagen van besprekingen met betrekking tot het nautisch onderwijs alsmede voorbereiding van deze besprekingen, 1969-1983; 101
        - Voorbereiding van en verslagen van besprekingen met vertegenwoordigers van de Stichting Vooropleiding tot Sociale Arbeid "Haarlem" en de Katholieke Leergangen "Tilburg", 1970-1978; 102
        - Beëindiging van de N-akte opleidingen voor lerares HNO, 1972-1980; 103
        - Behandeling van aangelegenheden met betrekking tot de verlenging van de opleidingsduur van twee naar drie jaar van de afdeling kinderverzorging/ jeugdverzorging (KV/JV) aan HNO-scholen, 1974-1976; 104
        - Totstandkoming van een nieuwe gids voor scholen voor LTO (excl. het lager nautisch onderwijs) houdende richtlijnen voor de samenstelling en indiening van leerplannen en lesroosters c.a., de behandeling van verschillende personeels- aangelegenheden en een handreiking bij de voorbereiding en realisatie van een scholengemeenschap, 1975; 105
        - Verslag van de resultaten van de enquête gehouden bij de scholengemeen- schappen LBO/LBO door het WIO/LBO, 1975; 106
        - Behandeling van aangelegenheden met betrekking tot het Middelbaar Horeca- onderwijs, 1975-1978; 107
        - Voorbereiding en evaluatie van kwartaalbesprekingen over het middenstands- onderwijs met het ministerie van Economische Zaken alsmede verslagen van deze besprekingen, 1975-1983; 108
        - Verslag van een bespreking op 13 oktober 1976 met de Stichting Nederlandse Vakopleiding voor Opticiëns inzake de erkenning van deze stichting, 109
        - Verslagen van vergaderingen met het bestuur van de Vereniging voor Christelijk Beroepsonderwijs te Amsterdam en de Besturenraad PCP en PCBO betreffende de ontkoppeling van de HNO-scholen te Amsterdam, 1980; 110
        - Verlening van goedkeuring aan een samenwerkingsovereenkomst tussen de Vereniging tot Bevordering van de Opleiding tot Instrumentmaker en de Rijksuniversiteit Leiden, 1985; 111
      - EXAMENS EN DIPLOMA'S, 2.7.2
        - Eindexamenverslagen van examencommissies, 1961-1985; 112-146
          - Akademie "De Laan", diverse opleidingen, 1981-1984, 112
          - Akte LO handelskennis, 1981, 113
          - Akte N VI (binnenvaartkunde), 1984, 114
          - Algemene Ontwikkeling Basisonderwijs, 1980, 115
          - Centraal Instituut voor de Opleiding van Sportleiders(sters) (CIOS), 1973-1979, 116
          - Lagere Detailhandelschool (LDS)/Middelbare Detailhandelschool (MDS)/MMO, 1975-1981, 117
          - Lagere Zeevaartscholen, diploma Scheepsgezel, 1980-1984, 118
          - MBO-AP/PB (Arbeidsmarktpolitiek/Personeelsbeleid), 1979, 119
          - MBO-CD (Huishoudkunde), 1978-1982, 120
          - MBO-CW (Cultureel Groepswerker), 1978-1979, 121
          - MBO-IW (Inrichtingswerk), 1975-1985, 122
          - MBO-KW (Kultureel Werk), 1980-1982, 123
          - MBO-Sociale Dienstverlening, 1980-1982, 124
          - MDGO, 1985, 125
          - MEAO, 1974-1982, 126
          - MHNO, afdeling INTAS, 1978-1983, 127
          - MHNO, afdeling KV/JV, 1981-1983, 128
          - MHNO, afdeling Kostuumnaaien en Couture, 1976-1983, 129